【裁判字號】    91,易,2918
【裁判日期】    920210
【裁判案由】    竊盜等
【裁判全文】
臺灣臺中地方法院刑事判決                        九十一年度易字第二九一八號
    公  訴  人  臺灣臺中地方法院檢察署檢察官
    被      告  甲○○  男  二.
右列被告因竊盜等案件，經檢察官提起公訴（九十一年度偵字第一八九八七號）及移
送併辦（九十一年度偵字第二三四七九號），本院判決如左：
    主  文
甲○○連續於夜間侵入住宅竊盜，處有期徒刑柒月。
    事  實
一、甲○○意圖為自己不法之所有，並基於竊盜之概括犯意，先於民國九十一年九月
    一日凌晨零時許，至臺中縣大雅鄉○○街一巷六號乙○○住處前，見乙○○所有
    之車牌號碼ＰＪ－九二二三號自小客車之車門未上鎖，遂打開車門進入車內，竊
    取車內之汽車音響一部。又見乙○○將大門鑰匙放置在窗戶旁，竟將乙○○住處
    鐵窗內之紗窗拆下，再以乙○○住處前之竹竿（前端綁有衣架）一支，伸入上址
    乙○○住處內，將乙○○放在屋內之鑰匙一串勾出，而持該串鑰匙開啟大門，於
    夜間侵入乙○○之住宅，並竊得皮包一個（內有行動電話一支、皮夾及零錢包各
    一個、台新銀行信用卡一張、玉山銀行信用卡一張、新竹國際商業銀行金融卡二
    張、駕駛執照一張，現金約新臺幣（以下同）一千元等物）、行動電話三支、數
    位相機一台等物。
二、甲○○竊得上開物品後，現金部分供己花用，金融卡二張留為己用，其餘物品則
    丟棄在臺中縣大雅鄉○○路之水溝內（均未扣案）。再於同日凌晨三時許，基於
    以不正方法由自動付款設備取款之犯意，持其所竊得之新竹國際商業銀行金融卡
    二張，分別前往臺中縣大雅鄉○○路臺灣企業銀行、中清路大雅郵局、中清南路
    臺中商業銀行等處之提款機，以乙○○之身分證字號及出生年月日為據，猜取提
    款密碼後鍵入該密碼，以此不正之方法，接續由上開自動付款設備，取得乙○○
    帳戶內之存款共四萬九千零七元，以供自己花用。嗣因乙○○於同日凌晨三時三
    十分許，發現家中遭竊而報警處理，並發現其所有之新竹國際商業銀行0000
    0000000號及00000000000號帳戶內之存款均遭盜領。經警察
    機關查出其中部分款項係由臺中縣大雅鄉○○路之臺灣企業銀行提款機盜領，遂
    調閱提款機之監視祿影帶並翻拍為照片供乙○○指認，再經警察機關前住臺中縣
    大雅鄉○○村○○街一巷十三號甲○○住處進行搜索，在甲○○之房間內查獲乙
    ○○失竊之汽車音響一台，因而查知上情。
三、案經臺中縣警察局豐原分局移送臺灣臺中地方法院檢察署檢察官偵查起訴。
    理  由
一、右揭事實，業據被告甲○○於警訊、偵查中及本院審理時，坦承不諱，核與告訴
    人乙○○於警訊及偵查中指訴之情節相符，並有贓證物領據一紙、照片二張及新
    竹國際商業銀行存摺影本二份，在卷可稽，足認被告之自白與事實相符，應可採
    信。本件事證明確，被告犯行，堪予認定。
二、核被告甲○○所為，係犯刑法第三百二十條第一項之竊盜罪、第三百二十一條第
    一項第一款之於夜間侵入住宅竊盜罪、第三百三十九條之二第一項之利用自動付
    款設備詐欺罪，茲論述如下：(一)公訴人就被告竊取乙○○所有之車牌號碼ＰＪ－
    九二二三號自小客車內汽車音響，犯有刑法第三百二十條第一項之竊盜罪部分，
    於起訴法條雖未論及，惟起訴事實已記載明確，且屬連續犯裁判上一罪，自為本
    院審理論究之範圍。(二)被告先後二次竊盜、加重竊盜犯行，時間緊接，所犯罪名
    相同，顯係基於概括之犯意為之，為連續犯，爰依刑法第五十六條之規定論以加
    重竊盜一罪論，並加重其刑。(三)公訴意旨認被告以不正方法，多次由自動付款設
    備取得他人存款一節，係基於概括犯意為之，應論以連續犯一罪。惟按連續犯之
    成立，除主觀上須基於一個概括之犯意外，客觀上須先後數行為，逐次實施而具
    連續性，侵害數個同性質之法益，其每一前行為與次行為，依一般社會健全觀念
    ，在時間差距上，可以分開，在刑法評價上，各具獨立性，每次行為皆可獨立成
    罪，構成同一之罪名，始足當之；如數行為於同時同地或密切接近之時地實施，
    侵害同一之法益，各行為之獨立性極為薄弱，依一般社會健全觀念，在時間差距
    上，難以強行分開，在刑法評價上，以視為數個舉動之接續施行，合為包括之一
    行為予以評價，較為合理，則屬接續犯，而為包括之一罪（最高法院九十年度台
    上字第四○九四號判決意旨參照）。本件被告甲○○以不正方法取得被害人乙○
    ○之存款，均係於密切接近之地點為之，侵害之法益亦屬同一，被告所為各行為
    之獨立性顯然極為薄弱，且在時間差距上，亦難以強行分開，在刑法評價上，應
    視為數個舉動之接續施行，合為包括之一行為予以評價，較為合理，被告所為應
    為接續犯，尚難論以刑法連續犯一罪，併此敘明。(四)被告所犯上開二罪間，有方
    法、結果之牽連關係，依刑法第五十五條規定，應從較重之於夜間侵入住宅竊盜
    罪處斷。爰審酌被告於夜間侵入住宅竊取他人財物，除使被害人受有財產損失外
    ，更對被害人之生活安寧造成嚴重之影響，被告竊取他人財物後，又以不正方法
    ，由自動付款設備盜領被害人之存款，被告所為實屬可責，並審酌其犯罪之動機
    、目的、手段，犯罪所生之危害、犯罪後坦承犯行，態度尚稱良好等一切情狀，
    量處如主文所示之刑。
三、檢察官移送併辦（九十一年度偵字第二三四七九號）意旨略以：被告甲○○意圖
    為自己不法之所有，於九十一年十月三十日十二時三十分許，進入臺中縣大雅鄉
    ○○路○段二八五號，林溪寬經營之「勤工有限公司」工廠內，竊取林溪寬所有
    之砂輪機四台，因認被告涉犯刑法第三百二十條第一項之竊盜罪嫌，且與前開起
    訴部分有連續犯裁判上一罪關係，移送本院併辦等情。訊據被告甲○○，雖坦承
    於上開時間進入「勤工有限公司」工廠內，並搬走砂輪機四台，然堅詞否認有何
    竊盜犯行，辯稱：其進入工廠內搬走砂輪機，將砂輪機放在工廠外面，只想報復
    老闆，並不是要偷東西。且其至被害人乙○○住處偷竊，係因太太離家出走，心
    情不好，而至「勤工有限公司」偷砂輪機，是因為老闆時常刁難，為了報復老闆
    才做上述行為等語。按刑法第三百二十條第一項竊盜罪之成立，係以行為人基於
    不法所有之意圖，而將他人所有之財物移轉於自己實力支配之下為要件，如僅因
    其他原因，使他人喪失持有，但無將財物移轉於自己實力支配下，即與該罪之成
    立要件不符。又連續犯之所謂出於概括犯意，必須其多次犯罪行為自始均在一個
    預定犯罪計畫以內，出於主觀上始終同一犯意之進行，若中途另有新犯意發生，
    縱所犯為同一罪名，究非連續其初發的意思，即不能成立連續犯（最高法院九十
    年度台上字第二八五○號判決意旨參照）。經查：(一)本件被告甲○○雖將放置在
    「勤工有限公司」工廠內之砂輪機取走，然其辯稱係基於報復老闆林溪寬之意圖
    而為上開行為等語。是以，係被告是否基於不所有所之意圖，竊取被害人之財物
    ，即有可疑。(二)本院就被告所為之上述竊盜犯行，訊問其犯罪意圖，被告供稱：
    「（你前一次到被害人乙○○住處竊取財物與檢察官併辦之事實是否基於同一竊
    盜犯意？）不是，我到乙○○住處偷竊，是因為太太離家出走，心情不好，到「
    勤工有限公司」偷砂輪機，是因為老闆時常刁難我，我才會這麼做，主要是為了
    報復老闆。」（本院九十二年一月二十七日審判筆錄）。被告所為上述二次竊盜
    行為，既非自始均在一個預定犯罪計畫以內，又非出於主觀上始終同一犯意之進
    行，而係另有新犯意發生，縱被告所犯為同一罪名，參照上開最高法院判決意旨
    所示，亦難論以刑法上之連續犯。從而，移送併辦部分，即非本院所得審究，應
    由公訴人另行依法處理。
據上論斷，應依刑事訴訟法第二百九十九條第一項前段，刑法第五十六條、第三百二
十一條第一項第一款、第三百三十九條之二第一項、第五十五條，判決如主文。
中      華      民      國      九十二      年      二      月    十    日
                                    臺灣臺中地方法院刑事第三庭
                                        法  官  林  三  元
右正本證明與原本無異。
如不服本判決，應於送達後十日內向本院提出上訴狀 （須附繕本） ，上訴於台灣高
等法院台中分院。
                                        書記官
中      華      民      國      九十二      年      二      月   十一   日
附錄論罪科刑法條
刑法第三百二十一條第一項第一款：
犯竊盜罪而有左列情形之一者，處六月以上、五年以下有期徒刑：
一  於夜間侵入住宅或有人居住之建築物、船艦或隱匿其內而犯之者。
刑法第三百三十九條之二第一項：
意圖為自己或第三人不法之所有，以不正方法由自動付款設備取得他人之物者，處三
年以下有期徒刑、拘役或一萬元以下罰金。


司法院資訊處製作；財團法人民間司法改革基金會備份。
